最高法院刑事判決　　　　　　一○○年度台上字第七二三三號
上　訴　人　蔣小玲
選任辯護人　廖偉真律師
上　訴　人　王椲達
上列上訴人等因違反槍砲彈藥刀械管制條例案件，不服台灣高等
法院中華民國一○○年十月十二日第二審判決（一○○年度上訴
字第一六二七號，起訴案號：台灣板橋地方法院檢察署九十九年
度偵字第三二三四六、三○七三四號），提起上訴，本院判決如
下：
    主  文
上訴駁回。
    理  由
按刑事訴訟法第三百七十七條規定，上訴於第三審法院，非以判
決違背法令為理由，不得為之。是提起第三審上訴，應以原判決
違背法令為理由，係屬法定要件。如果上訴理由書狀並未依據卷
內訴訟資料，具體指摘原判決不適用何種法則或如何適用不當，
或所指摘原判決違法情事，顯與法律規定得為第三審上訴理由之
違法情形，不相適合時，均應認其上訴為違背法律上之程式，予
以駁回。本件原判決撤銷第一審之判決，改判依想像競合犯之規
定，從一重論處上訴人王椲達非法持有自動步槍及上訴人蔣小玲
非法寄藏自動步槍罪刑，已敘明所憑之證據及認定之理由；從形
式上觀察，並無判決違背法令之情形存在。查原判決以扣案之槍
、彈等物，係警方持搜索票執行搜索而查獲。該搜索票記載應搜
索之處所「台北縣土城市○○路二十七巷七十六號」即為蔣小玲
之住處，但因警方於偵辦本案之初，犯罪嫌疑人尚屬不明，搜索
票本得不予記載應搜索之人，雖予誤載，仍不影響警方依搜索票
所載處所執行搜索之合法性，其因此查扣之槍、彈等物，均有證
據能力。理由內已論敘綦詳。蔣小玲上訴意旨猶謂本件搜索票記
載應搜索之犯罪嫌疑人係劉湘麟，警方執行搜索之合法性非無疑
義等語。對於原判決已明白論斷之事項，任意指摘，不符第三審
上訴之法定要件。又蔣小玲在警詢中之陳述，係出於自由意思，
警方並無非法取供之情事，原判決亦已詳為調查說明。而蔣小玲
在警詢中供稱「（袋子裡面）不是槍械就是毒品吧。應該不是什
麼好東西。」等語，業經原審勘驗警詢錄影光碟無訛（見原審卷
第一四七頁）。原判決以其於警詢中承認知悉所寄藏之物可能係
槍械，與卷證資料亦無不符。復以扣案之制式AK四七型自動步槍
（含彈匣一個）、可發射子彈具有殺傷力之改造仿AK四七型自動
步槍及可發射子彈具有殺傷力之仿半自動手槍之改造手槍各一支
，以及制式金屬彈匣一個、制式子彈二百十五發、非制式子彈四
發等物，分別裝在帆布袋及手提包內，具有相當體積、重量，袋
子未予密封，且蔣小玲將之藏放在其父親房間天花板上，所辯其
不知袋內為何物云云，為卸責之詞，不足採信，併加指駁。蔣小
玲上訴意旨謂其警詢中之陳述，係警方誘導所致，原判決採證與
卷證資料不符，且臆測其知悉劉湘麟寄藏之物為槍、彈，自有違
誤等語，徒就原審取捨證據及判斷其證明力職權之行使，漫事爭
執，亦非適法之第三審上訴理由。再者，刑法第五十九條之酌量
減輕其刑，必須犯罪另有特殊之原因與環境等情狀，在客觀上足
以引起一般同情，認即科以最低度刑仍嫌過重者，始有適用。王
椲達上訴意旨以其係在劉湘麟壓力下出面頂罪，但案件起訴後，
認不應幫助真正犯人逍遙法外，乃不顧妻兒安危，全盤托出真相
等各節，要屬犯罪後態度之問題，不符刑法第五十九條所定酌減
其刑之要件。王椲達上訴意旨執此指摘原判決未酌減其刑為違法
，仍與法律規定得為第三審上訴理由之違法情形，不相適合。上
訴人等之上訴為違背法律上之程式，均應予駁回。
據上論結，應依刑事訴訟法第三百九十五條前段，判決如主文。
中    華    民    國  一○○  年   十二   月  二十九  日
                      最高法院刑事第十庭
                          審判長法官  陳  世  淙  
                                法官  陳  東  誥  
                                法官  何  菁  莪  
                                法官  施  俊  堯  
                                法官  洪  曉  能  
本件正本證明與原本無異
                                      書  記  官  
中    華    民    國  一○一  年   一     月    二    日 
                                                      V